【裁判字號】    92,訴,37
【裁判日期】    920423
【裁判案由】    毒品危害防制條例
【裁判全文】
臺灣桃園地方法院刑事判決                            九十二年度訴字第三七號
    公  訴  人  臺灣桃園地方法院檢察署檢察官
    被      告  甲○○
右列被告因違反毒品危害防制條例案件，經檢察官提起公訴（九十一年度毒偵緝字第
五０八號），本院判決如左：
    主  文
甲○○連續施用第一級毒品，處有期徒刑柒月。扣案之內含第一級毒品海洛因溶液而
無法析離之注射針筒貳支，沒收銷燬之。注射針筒支，沒收之。
被訴施用第二級毒品部分，無罪。
    事  實
一、甲○○前曾因施用第一級毒品案件，經本院以八十八年度毒聲字第六七五三號裁
    定送觀察、勒戒後，認有繼續施用毒品之傾向，再由本院以八十八年度毒聲字第
    七一五二號裁定令入戒治處所施以強制戒治一年，嗣經本院以八十九年度毒聲字
    第二三六三號裁定停止戒治並交付保護管束在外，惟因繼續施用第一級毒品，再
    經本院以八十九年度毒聲字第六五０二號撤銷停止戒治，令入戒治處所再施以強
    制戒治，因戒治期滿，經臺灣桃園地方法院檢察署檢察官於民國九十年九月二十
    六日以九十年度戒偵字第八九六號為不起訴處分確定。詎甲○○仍不思悔改，於
    前開不起訴處分後之五年內，猶基於概括之犯意，自九十一年五月中旬起，至同
    年六月九日止，在桃園縣桃園市○○街一四三號二樓、龜山鄉○○○村○○○○
    街三十號二樓等其居住處，連續非法施用第一級毒品海洛因多次。先為警於九十
    一年五月二十九日九時三十分許，在桃園縣桃園市○○街一四三號二樓查獲，並
    扣得其所有供施用第一級毒品海洛因之注射針筒四支（其中一支內含海洛因溶液
    而無法析離）。嗣又於九十一年六月九日十四時許，在桃園縣龜山鄉○○○村○
    ○○○街三十號二樓為警查獲，並扣得其所有供施用第一級毒品海洛因之內含海
    洛因溶液而無法析離的注射針筒一支。再經臺灣桃園地方法院檢察署檢察官聲請
    本院以九十一年度毒聲字第二三四二號裁定令入戒治處所施以強制戒治。
二、案經桃園縣警察局桃園分局、龜山分局報請臺灣桃園地方法院檢察署檢察官偵查
    起訴。
    理  由
壹、有罪部分：
一、右揭犯罪事實，業據被告甲○○坦承不諱，且被告於前述二次為警查獲時所採尿
    液，經送鑑驗結果，亦均呈嗎啡之陽性反應乙節，有桃園縣警察局龜山分局、桃
    園分局被採尿人姓名編號對照表共二紙、桃園縣衛生局不法藥物尿液檢定書影本
    乙紙、行政院衛生署管制藥品管理局檢驗成績書乙紙附卷可稽；此外，復有前開
    被告已使用過之注射針筒三支、及內含海洛因溶液而無法析離之注射針筒共二支
    扣案可佐，是堪認被告之自白與事實相符。又被告前曾因施用第一級毒品案件，
    經本院以八十八年度毒聲字第六七五三號裁定送觀察、勒戒後，認有繼續施用毒
    品之傾向，再由本院以八十八年度毒聲字第七一五二號裁定令入戒治處所施以強
    制戒治一年，嗣經本院以八十九年度毒聲字第二三六三號裁定停止戒治並交付保
    護管束在外，惟因其繼續施用第一級毒品，再經本院以八十九年度毒聲字第六五
    ０二號撤銷停止戒治，令入戒治處所再施以強制戒治，因戒治期滿，經臺灣桃園
    地方法院檢察署檢察官於九十年九月二十六日以九十年度戒偵字第八九六號為不
    起訴處分確定，而其因本次再多次施用第一級毒品，復經臺灣桃園地方法院檢察
    署檢察官聲請本院以九十一年度毒聲字第二三四二號裁定令入戒治處所施以強制
    戒治之事實，有上開不起訴處分書、本院九十一年度毒聲字第二三四二號裁定、
    臺灣高等法院被告全國前案紀錄表、臺灣桃園地方法院檢察署刑案資料查註紀錄
    表等在卷可按。綜上，本案事證明確，被告犯行洵堪認定，應予依法論科。
二、核被告甲○○所為，係犯毒品危害防制條例第十條第一項之施用第一級毒品罪。
    被告持有第一級毒品海洛因之低度行為，應為其施用第一級毒品之高度行為所吸
    收，不另論罪。又被告先後多次施用第一級毒品海洛因之行為，時間緊接，所犯
    構成要件相同，顯係基於概括之犯意反覆為之，應依連續犯之規定以一罪論，並
    依法加重其刑。公訴人就被告自九十一年五月二十九日十時採尿回溯九十六小時
    內某時點前之施用第一級毒品犯行部分雖未加以起訴，然該部分既與已起訴之施
    用第一級毒品犯行部分，具有連續犯之裁判上一罪關係，為起訴效力所及，本院
    自應併予審究。爰審酌被告犯罪之動機、其前經強制戒治後，復仍再行施用第一
    級毒品，戕害己身，顯無悔改之意、及其犯後坦承犯行，態度良好等一切情狀，
    量處如主文所示之刑。扣案之注射針筒二支，為被告所有供施打海洛因所用，其
    內尚殘留有海洛因溶液而無法析離，此業據被告供承在卷，應依毒品危害防制條
    例第十八條第一項前段之規定，宣告沒收銷燬之。另其餘扣案之注射針筒三支，
    係被告所有供施打海洛因之用，此亦據被告供明在卷，爰依刑法第三十八條第一
    項第二款之規定，宣告沒收。
貳、無罪部分
一、公訴意旨另以：被告於九十一年五月二十九日十時許採尿前回溯九十六小時內某
    時，在臺灣地區不詳處所，非法施用第二級毒品可待因，因認被告有非法施用第
    二級毒品可待因之犯行。惟被告於本院訊問時否認該情，經本院將其於前開時間
    所採尿液再送行政院衛生署管制藥品管理局覆驗，並函詢前開被告尿液中呈可待
    因陽性反應，是否可能是因其施用第一級毒品海洛因而致之結果，經行政院衛生
    署管制藥品管理局以氣相層析質譜儀進行確認檢驗結果，檢出被告前開尿液中嗎
    啡濃度為七七四０七NG/ML，可待因濃度為九三五二NG/ML，再經法務部法醫研究
    所覆函解釋認為：被告尿液檢出之嗎啡、可待因濃度甚高，若依其尿液之嗎啡及
    可待因濃度比值（八．二八比一），研判應係施用海洛因毒品，而非施用可待因
    代謝所致，此有行政院衛生署管制藥品管理局九十二年一月二十三日管檢字第０
    九二００００三六九號函、法務部法醫研究所九十二年三月六日法醫毒字第０九
    二００００三八四號函附卷可稽，是尚難認被告另有涉犯施用第二級毒品可待因
    之犯行，此外，復查無其他積極證據足認被告就此部分，確有公訴人所指訴之犯
    行，自應對其此部分為無罪之諭知。
據上論斷，應依刑事訴訟法第二百九十九條第一項前段、第三百零一條第一項，毒品
危害防制條例第十條第一項、第十八條第一項前段，刑法第十一條前段、第五十六條
、第三十八條第一項第二款，判決如主文。
本案經檢察官胡樹德到庭執行職務。
中        華        民        國      九十二    年    四    月  二十三  日
                                臺灣桃園地方法院刑事第六庭
                                    法  官  林曉芳
右正本證明與原本無異。
如不服本判決，應於判決送達後十日內向本院提出上訴狀( 應附繕本 )，上訴於
臺灣高等法院。
                                    書記官   賴朱梅
中        華        民      國      九十二   年     四   月   二十五  日
毒品危害防制條例第十條
施用第一級毒品者，處六月以上五年以下有期徒刑。


司法院資訊處製作；財團法人民間司法改革基金會備份。
